# 电视剧投资收益是否作为非经常性损益披露

提问人：liu42644268 时间：2021-03-09 09:33:06
如题，公司为一影视公司，公司经常进行电视剧投资业务，该业务收取固定投资收益同时不承担风险。请问该等收益是否可以不作为非经常性损益列示呢？向各位求教了，谢谢大家。

回答人：chenyiwei
虽然其主业是影视公司，但这里的电视剧投资业务只是单纯的资金拆借，故其所获得的投资收益应作为资金占用费收入，列入非经常性损益。